臺灣彰化地方法院刑事判決　　　　　　　　　　　　九十二年度易字第一四三二號
　　公　訴　人　臺灣彰化地方法院檢察署檢察官
　　被　　　告　己○○
右列被告因竊盜案件，經檢察官聲請簡易判決處刑（九十二年度偵字第八五一九號）
，本院員林簡易庭認不宜以簡易判決處刑，簽移本院改依通常程序審理，暨移
審理（九十三年度偵字第一四六九號、第一七一九號、第二四二九號），本院認有刑
事訴訟法第二百七十三條之一第一項之情形，而改依簡式審判程序判決如左：
   主  文
己○○連續攜帶兇器踰越牆垣竊盜，處有期徒刑玖月。扣案之扳手壹支、鐵鎚貳支及
鐵鑿壹支，均沒收之。
    事  實
一、己○○基於意圖為自己不法所有之概括犯意，自民國（下同）九十二年十一月一
    日起至九十三年二月二十日止，於彰化縣埔心鄉及永靖鄉等處，以左列方法，竊
    取戊○○、甲○○、乙○○、黃鴻隆及丙○○等人所有之財物，以供己變賣換取
    現金所用，或供己代步之用。嗣分別於左列所述之時、地為警查獲，並各扣得己○○所有，已供其行竊犯罪所用之扳手、鐵鎚及鐵鑿等物：
（一）於九十二年十一月一日上午十時四十分許，至彰化縣埔心鄉○○路二六五號戊○○所有之住宅前，踰越該住宅外側之圍牆後，侵入該住宅內（無故侵入住宅
      部分未據告訴），持其所有，客觀上足供兇器使用之鐵錘將該住宅不銹鋼鐵捲
      門拆卸，並敲打支離成鐵片之方式，竊取戊○○所有，由陳英揮所管領之不銹
      鋼鐵捲門一座（據被害人稱該座鐵捲門價值約新臺幣（下同）二十萬元）。嗣
      於將已拆卸之鐵捲門支離成鐵片之時，為人發覺而報警處理，當場扣得己○○
      所有，已供其行竊所用之鐵鎚一支。
（二）於九十三年二月十二日上午八時許，在彰化縣埔心鄉○○村○○路九十一巷二
      號旁之空地，徒手竊取甲○○所有，置放於該處之大貨車鐵板二塊（價值約一
      千四百元），得手後，將所竊得之鐵板分別轉售予不知情之舊貨商徐啟騰及許
      增鏞，變賣所得業已花用完畢。嗣因甲○○報警處理而循線查獲。
（三）於九十三年二月十六日上午十時三十分許，至彰化縣埔心鄉○○村○○路○段
      二二五號乙○○所有之住宅前，徒手將該住宅之鐵捲門（未上鎖）拉起後，侵
      入該住宅內（無故侵入住宅部分未據告訴），以其所有，客觀上足供兇器使用
      之扳手將該住宅鐵捲門拆卸之方式，竊得乙○○所有之鐵捲門二捲（約值六千
      元）。嗣於同日上午十一時許，己○○正欲將所竊得之鐵捲門載往他處變賣換
      取現金之際，在彰化縣埔心鄉○○村○○路○段一七○號前，為警攔檢而查獲
      ，並扣得其所有，已供其行竊所用之扳手一支。
（四）於九十三年二月二十日中午十一時五十分許，至設於彰化縣永靖鄉○○村○○
      路○段八十七號之順東工廠前，逾越該工廠圍牆後，進入該工廠內（無故侵入
      他人建築物部分未據告訴），以其所有，客觀上足供兇器使用之鐵鑿及鐵錘將
      該工廠廠房之不銹鋼鐵門拆卸之方式，竊取黃鴻隆所管領之不銹鋼鐵門三扇（
      價值約四千五百元）。嗣於正欲將已拆卸之不銹鋼鐵門搬運離去之際，因觸動
      中興保全系統，經保全員陳柏宏到場查看並報警處理，當場查獲其所有，已供
      其行竊所用之鐵鑿及鐵錘各一支。
（五）於九十三年二月二十日中午十二時五十分許，在彰化縣永靖鄉○○村○○路一
      七七巷三弄三號旁，徒手竊取丙○○所有，停放於該處之腳踏車一輛，以供己
      代步之用，嗣於同日下午一時五分許，在彰化縣永靖鄉○○路與文建街口，為
      警當場查獲。
二、案經彰化縣警察局溪湖分局報請臺灣彰化地方法院檢察署檢察官偵查後，聲請簡
    易判決處刑，經本院員林簡易庭簽移本院改依通常程序審理，暨彰化縣警察局溪
    湖分局、員林分局分別報請臺灣彰化地方法院檢察署檢察官移送併案審理，本院
    認有刑事訴訟法第二百七十三條之一第一項之情形，而改依簡式審判程序審理。
       理  由
一、查檢察官聲請以簡易判決處刑之案件，經法院認為有刑事訴訟法第四百五十一條
    之一第四項但書之情形者，應適用通常程序審判之，同法第四百五十二條定有明
    文；又按除被告所犯為死刑、無期徒刑、最輕本刑為三年以上有期徒刑之罪或高
    等法院管轄第一審案件者外，於刑事訴訟法第二百七十三條第一項程序進行中，
    被告先就被訴事實為有罪之陳述時，審判長得告知被告簡式審判程序之旨，並聽
    取當事人、代理人、辯護人及輔佐人之意見後，裁定進行簡式審判程序；除簡式
    審判程序及簡易程序案件外，第一審應行合議審判，刑事訴訟法第二百七十三條
    之一第一項、第二百八十四條之一亦分別定有明文。查本件經本院認確有刑事訴
    訟法第四百五十一條之一第四項但書之情形，不得逕以簡易判決處刑，而由本院
    改依通常程序審理之，惟於本院依刑事訴訟法第二百七十三條第一項進行準備程
    序時，被告己○○就被訴事實為有罪之陳述，且被告所涉係死刑、無期徒刑、最
    輕本刑為三年以上有期徒刑之罪或高等法院管轄第一審案件以外之罪，本院合議
    庭依前揭規定，經評議結果，裁定改由受命法官獨任行簡式審判程序，合先敘明
    。
二、右揭事實，業據被告己○○迭於警詢、偵查中及本院行準備程序與審理時坦承不
    諱，核與證人戊○○、甲○○、乙○○、丙○○（以上為被害人）、陳柏宏、庚○○、徐啟騰、許增鏞分別於警詢中之證述，及證人陳英揮、乙○○於本院審理
    時所具結證述，情節均相符，並有扣案之扳手一支、鐵鎚二支及鐵鑿一支等物足
    資佐證，復有贓物認領保管單五紙、扣押筆錄四紙、執行扣押筆錄四份及照片二
    十三幀在卷可稽，足見被告之自白確與事實相符，堪予採信。本件被告之犯罪事
    證已臻明確，其犯行洵堪認定。
三、按刑法第三百二十一條第一項第三款之攜帶兇器竊盜罪，係以行為人攜帶兇器竊
    盜為其加重條件，此所謂兇器，其種類並無限制，凡客觀上足對人之生命、身體
    、安全構成威脅，具有危險性之兇器均屬之，且祇須行竊時攜帶此種具有危險性
    之兇器為已足，並不以攜帶之初有行兇之意圖為必要，最高法院七十九年台上字
    第五二五三號判例意旨可資參照，查本件被告持以為竊盜犯行所用之鐵鎚、扳手
    及鐵鑿等物，均係鐵質實心，質地堅硬，並有相當之重量，且扣案之鐵鑿頭部另
    呈磨尖狀，此業據本院當庭勘驗屬實（見本院卷第一百零四頁筆錄），核均對人
    之生命、身體可造成危險，堪認均屬客觀上可供兇器之用，被告持以行竊，自該
    當刑法第三百二十一條第一項第三款之攜帶兇器竊盜罪。次按竊盜罪既遂與未遂
    之區別，應以所竊之物已否移入自己權力支配之下為標準，若已將他人財物移歸
    自己所持，即應成立竊盜既遂罪，至其後將已竊得之物遺棄逃逸，仍無妨於該罪
    之成立，最高法院十七年上字第五０九號判例可資參照；又按所竊之樹木，既經
    砍伐倒地，不得謂非已移入於自己實力支配之下，其竊盜行為即已完成，自難因
    其贓木尚未搬離現場，而謂為竊盜未遂，最高法院四十九年台上字第九三九號亦
    著有判例可資參照，查本件被告於事實一（一）、（四）所示之時、地，攜帶鐵
    鎚及鐵鑿等物，翻越圍牆入內竊取不銹鋼鐵門，雖被告於將已拆卸之鐵門支解成
    鐵片或正欲搬運離去之際，即為人發覺，而未能將已拆卸之鐵門搬離現場，然被
    告既均已將所欲竊取之鐵門拆卸下，揆諸前揭判例意旨，堪認上開鐵門均已移入
    於被告實力支配之下，其竊盜行為業已完成，應論以竊盜既遂罪，是核被告就事
    實一（一）、（四）所示之犯行，應係犯刑法第三百二十一條第一項第二、三款
    之攜帶兇器踰越牆垣竊盜罪，公訴意旨認事實一（四）所示之竊盜犯行係屬攜帶
    兇器踰越牆垣竊盜未遂罪，容有未洽，此部分起訴法條應予更正。再按刑法第三
    百二十一條第一項第二款所謂毀越門扇牆垣，係指毀損或超越及踰越門扇牆垣而
    言，與用鑰匙開鎖啟門入室者不同，司法院解釋所謂越進門扇牆垣，其越進二字
    亦應解為超越或踰越而進，非謂啟門入室即可謂之越進，最高法院二十二年上字
    第四五四號判例意旨可資參照，查被告於事實一（三）所示之時、地，啟開該住
    宅鐵門（未上鎖）後，持扳手入內行竊等情，業據被告供承在卷，並據證人即被
    害人乙○○於本院審理時結證稱：該住宅鐵門門鎖早已壞掉，所以伊只有將鐵門
    拉上，並未上鎖等語明確（見本院卷第八十二頁筆錄），依上開判例意旨，被告
    並無毀越門扇之行為，自難論以刑法第三百二十一條第一項第二款之加重竊盜罪
    ，是核被告此部分所為，係犯刑法第三百二十一條第一項第三款之攜帶兇器竊盜
    罪，原公訴意旨認被告此部分所為，係犯刑法第三百二十一條第一項第二、三款
    之加重竊盜罪，容有未洽，公訴人就此部分事實已當庭更正起訴法條，附此敘明
    。另就事實一（二）、（五）所示之竊盜犯行，被告所為，係犯刑法第三百二十
    條第一項之竊盜罪。被告前後多次竊盜犯行，其犯罪時間緊接，犯罪構成要件相
    同，顯係基於概括之犯意反覆而為，應依連續犯之規定，論以情節較重之刑法第
    三百二十一條第一項第二、三款之攜帶兇器踰越牆垣竊盜罪，並依法加重其刑。
    再被告前開所犯既有連續犯之裁判上一罪關係，故事實一（二）至（五）所示之
    竊盜犯行，雖未據公訴人起訴，仍為起訴效力所及，本院自應併予審判。爰審酌
    被告正值青年，不思努力獲取所需，僅因其缺錢花用即多次任意攫取他人財物，
    惟其犯罪手段尚屬平和、犯後亦坦承犯行，態度良好，暨考量其竊取財物之價值
    及其素行、生活狀況、智識程度等一切情狀，量處如主文所示之刑。扣案之扳手
    一支、鐵鎚二支及鐵鑿一支，均係被告所有，且供其行竊犯罪所用之物，業據被
    告陳明在卷，爰依刑法第三十八條第一項第二款宣告沒收。
據上論斷，應依刑事訴訟法第四百五十二條、第二百七十三條之一第一項、第二百九
十九條第一項前段、刑法第五十六條、第三百二十一條第一項第二款、第三款、第三
十八條第一項第二款，判決如主文。
本案經檢察官丁○○到庭執行職務。
中      華      民      國    九十三    年      四      月      七      日
                              臺灣彰化地方法院刑事第一庭
                                       法      官  簡  璽  容
右正本證明與原本無異。
如不服本判決，應於判決送達後十日內向本院提出上訴狀( 須附繕本 )。
告訴人或被害人對於判決如有不服具備理由請求檢察官上訴者，其上訴期間之計算係
以檢察官收受判決正本之日期為準。
                                       法院書記官  王  惠  嬌
中      華      民      國    九十三    年      四      月      八      日
刑法第三百二十一條
犯竊盜罪而有左列情形之一者，處六月以上五年以下有期徒刑：
一、於夜間侵入住宅或有人居住之建築物、船艦或隱匿其內而犯之者。
二、毀越門扇、牆垣或其他安全設備而犯之者。
三、攜帶兇器而犯之者。
四、結夥三人以上而犯之者。
五、乘火災、水災或其他災害之際而犯之者。
六、在車站或埠頭而犯之者。
前項之未遂犯罰之。
